【裁判字號】    90,易,2111
【裁判日期】    920327
【裁判案由】    賭博
【裁判全文】
臺灣桃園地方法院刑事判決                          九十年度易字第二一一一號
    公  訴  人  臺灣桃園地方法院檢察署檢察官
    被      告  丁○○
    被      告  壬○○
    被      告  辛○○
    被      告  己○○
    被      告  乙○○原名林.
    被      告  甲○○原名江.
    被      告  庚○○
    被      告  丙○○
    被      告  癸○○
    被      告  戊○○
右列被告因賭博案件，經檢察官聲請簡易判決處刑（八十九年度偵字第一○二二四
號），本院桃園簡易庭（八十九年度桃簡字第一二一○號）認不得以簡易判決處刑，
改依通常訴訟程序審理，本院判決如左：
    主  文
丁○○、壬○○、辛○○、己○○、乙○○、甲○○、庚○○、丙○○、癸○○、戊○○均無罪。
    理  由
一、按犯罪事實應依證據認定之，無證據不得推定其犯罪事實，刑事訴訟法第一百五
    十四條定有明文。又認定不利於被告之事實，須依積極證據，苟積極證據不足為
    不利於被告事實之認定時，即應為有利於被告之認定，更不必有何有利之證據，
    最高法院三十年上字第八一六號著有判例可資參照。又此所謂「積極證據足以為
    不利被告事實之認定」，依據同院七十六年台上字第四九八六號判例意旨，係指
    據為訴訟上證明之全盤證據資料，在客觀上以達於通常一般之人均不致於有所懷
    疑，而得確信被告確曾犯罪之程度。若未達到此一程度，而有合理懷疑之存在時
    ，即無從為被告有罪之判決。
二、本件公訴意旨略以：被告馮作晶係車站遊藝場負責人，基於概括之犯意自民國八
    十八年四月起，在桃園縣中壢市○○路一五三號一、二樓之公眾得出入之場所，
    僱用被告王基民為現場負責人，被告潘誠珠、彭齡慧、鄭名成、葛天惠、向蜀珍
    、吳智華、蔡芳韻、宋雲港為開分員，設置電動賭博機具賽馬台八人座一台、鑽
    石列車十台、賓果馬戲團八人座一台、雙魚座七十三台與不特定之賭客賭博財物
    ，並均以之為常業，八十九年七月六日十一時四十分許，適有趙敦文、賴俊諺、
    徐榮華、賴傳鴻、張譽耀、陳有雄、陳建龍、陳志勤、王玉珍、楊材鋼、吳美惠
    、陳正趙、張君立、尚衍文、吳聲德、邱創恩、余茂湧、吳學郎、張東韶、蕭文
    証、胡河金、方永順、黃嘉玲、周汶鋒、徐信雄、路銘德（以上三十六人業經本
    院桃園簡易庭以簡易判決處刑確定）及丁○○（起訴書誤植為「郭來富」）、壬○○、辛○○、己○○、乙○○（原名林麗香）、甲○○（原名江富德）、庚○○、丙○○、癸○○、戊○○在前開遊藝場把玩前述電動賭博機具，賭博財物，
    為警當場查獲，扣得上開賭博機具及機具內之賭資新台幣四萬八千元，因認被告
    丁○○等十人均犯有刑法第二百六十六條之賭博罪嫌等語。
三、訊之被告丁○○、壬○○、己○○、乙○○、甲○○、癸○○、戊○○均堅決否
    認有前述犯行，被告丁○○辯稱：「我只是去上廁所，沒有玩電玩。」等語，被
    告壬○○辯稱：「我是去找朋友，一到就被警查獲。」等語，被告己○○辯稱：
    「我是找朋友余茂湧吃飯，我看他在那玩。」等語，被告乙○○辯稱：「我沒有
    玩，我是想玩，但一進去就被查獲。」等語，被告甲○○辯稱：「我也沒玩」等
    語，被告癸○○辯稱：「我與湯（發男）去找朋友要吃飯」等語，被告戊○○辯
    稱：「我是要去維修冷氣，在那裡警察就來了」等語。其餘被告辛○○等三人雖
    未到庭，惟其等於警訊中亦堅決否認有前述犯行，被告辛○○辯稱：「我是去找
    我朋友陳建龍，我並未玩機」等語，被告庚○○辯稱：「我並未玩電玩，故不
    知如何玩法。」等語，被告丙○○辯稱：「我剛進去還沒有玩，就被警方查獲，
    我只是站在旁邊看別人玩。」等語。
四、公訴意旨認被告丁○○等十人涉有前開犯行，係以：(1)同案被告，亦即在場之賭
    客蕭文証、楊材鋼坦承不諱、(2)前述賭具（即電動賭博機具）、賭資扣案。經查
    ：
（一）被告丁○○等十人均於警訊時均堅詞否認有在前述遊藝場內把玩電子遊戲機具
      等情（偵卷第五四、六六、七五、七八、八一、八四、八七、一○五、一二一
      、一四三頁）。另被告丁○○、壬○○、己○○、乙○○、甲○○、癸○○、
      戊○○於本院審理時亦為相同之陳述，核其前後供述一致，其中被告己○○部
      分並與同案被告余茂湧於警訊中之供詞（偵卷第一二六頁）相符，堪認彼等所
      言非虛。另同案被告蕭文証、楊材鋼於警訊、偵訊時僅供稱：前開遊藝場有開
      分、洗分，可以兌換現金等語（偵卷第四四至四九、一八○頁），均未曾提及
      被告丁○○等十人有何把玩電子遊戲機具之情事；至於其餘同案被告（包括被
      查獲之店員、賭客）於警訊及偵訊中亦未曾提及被告丁○○等十人有何把玩電
      子遊戲機具之情事。再扣案之電動賭博機具及賭資係同案被告馮作晶所有，並
      非被告丁○○等十人所有，且僅足以證明馮作晶經營前述遊藝場與把玩電動賭
      博機具客人賭博財物，不足以證明被告丁○○等十人案發時有把玩該等電動賭
      博機具，賭博財物之事實。
（二）本件自難僅憑案發時被告丁○○等十人於在現場，遽指渠等有上開賭博犯行。
      此外，本院復查無其他積極之證據足以證明被告丁○○、壬○○、辛○○、己○○、乙○○、甲○○、庚○○、丙○○、癸○○、戊○○有公訴人所指前揭
      賭博犯行，揆諸前揭意旨，其等犯罪既屬不能證明，均應諭知無罪之判決
五、被告辛○○、庚○○、丙○○均經合法傳喚，無正當理由不到庭，本院認本件係
    應諭知無罪之案件，爰不待其等陳述逕行判決。
六、據上論斷，應依刑事訴訟法第三百零一條第一項前段、第三百零六條，判決如主
    文。
本案經檢察官吳廣莉到庭執行職務。
中      華      民      國    九十二    年      三      月    二十七    日
                                      臺灣桃園地方法院第六庭
                                          法  官  潘進順
右正本證明與原本無異。
如不服本判決，應於判決送達後十日內向本院提出上訴狀（應附繕本），上訴於臺灣
高等法院。
                                          書記官  巫孟蓉
中      華      民      國    九十二    年      三      月  三十一    日


司法院資訊處製作；財團法人民間司法改革基金會備份。
